【裁判字號】    96,訴,1093
【裁判日期】    970115
【裁判案由】    毒品危害防制條例
【裁判全文】
臺灣基隆地方法院刑事判決              96年度訴字第1093號
公  訴  人  臺灣基隆地方法院檢察署檢察官
被      告  乙○○
                    （另案於臺灣基隆監獄執行）
上列被告因違反毒品危害防制條例案件，經檢察官提起公訴（96
年度毒偵字第1976、2559、2657號），並經本院合議庭裁定由受
命法官獨任進行簡式審判程序，判決如下：
    主      文
乙○○施用第一級毒品，處有期徒刑陸月。又施用第一級毒品，
累犯，處有期徒刑柒月，扣案之注射針筒壹支、殘渣袋壹只均沒
收。又施用第一級毒品，累犯，處有期徒刑柒月，扣案之第一級
毒品海洛因淨重壹點零玖公克（不含包裝袋）沒收銷燬之，包裝
上開第一級毒品海洛因之包裝袋壹只沒收。應執行有期徒刑壹年
參月，扣案之第一級毒品海洛因淨重壹點零玖公克（不含包裝袋
）沒收銷燬之，注射針筒壹支、殘渣袋壹只、包裝上開第一級毒
品海洛因之包裝袋壹只均沒收。
    事實及理由
一、本件犯罪事實應補充：「乙○○於民國95 年1月10日觀察勒
    戒執行完畢釋放出所。其因搶奪案件經本院判處有期徒刑2
    月，於96年8月10 日執行完畢（另因毒品危害防制條例案件
    ，經本院判處有期徒刑6 月，又因竊盜案件經本院分別判處
    有期徒刑10月、1年，後經定應執行刑為有期徒刑2 年2月，
    於96年4月18 日假釋，後經撤銷假釋，經本院減刑並定其應
    執行刑為有期徒刑1年1月，於96年10月19日經臺灣基隆地方
    法院檢察署以減刑後勿須執行結案而執行完畢，此部分不構
    成累犯）。(二)96年10月8日凌晨1時許，在基隆市○○街某公
    共廁所內，將第一、二級毒品海洛因、安非他命混合置入注
    射針筒內摻水注射手臂之方式，施用第一、二級毒品海洛因
    、安非他命1次（起訴書誤載96年10月8日凌晨某時許，在基
    隆市○○街某公共廁所內，施用第一級毒品海洛因，及於96
    年10月8 日某時許採尿前96小時內某時，在不詳處所，施用
    第二級毒品安非他命，此部分業據蒞庭檢察官當庭更正）。
    (三)96 年10月15日凌晨1時許，在臺北縣雙溪鄉○○村○○路
    40號住處內，將第一、二級毒品海洛因、安非他命混合置入
    注射針筒內摻水注射手臂之方式，施用第一、二級毒品海洛
    因、安非他命1次。(四)嗣為警扣得第一級毒品海洛因淨重1.0
    9 公克（不含包裝袋）及乙○○所有供施用毒品用之包裝上
    開第一級毒品海洛因包裝袋1 只。」、證據應補充；「被告
    於本院準備程序及審判程序之自白及法務部調查局96年11月
    30日調科壹字第09623080920 號鑑定書。」、應適用之法條
    應補充：「被告持有第一、二級毒品海洛因係供施用，其持
    有之低度行為均應為施用之高度行為所吸收，均不另論罪。
    被告於96年10月8日凌晨1時許、96 年10月15日凌晨1時許，
    各以一施用行為同時施用第一、二級毒品海洛因、安非他命
    ，係以一行為同時觸犯二罪名，為想像競合犯，應依刑法第
    55條之規定，各從一重論以施用第一級毒品罪，起訴書誤認
    係犯意各別，行為互殊，應分論併罰，尚有誤會。又被告於
    96年6月15 日所為之施用第一級毒品犯行部分，並無累犯之
    適用，附此說明。扣案之第一級毒品海洛因淨重1.09公克（
    不含包裝袋），為查獲之毒品，應依毒品危害防制條例第18
    條笫1項前段之規定宣告沒收銷燬之；又殘渣袋1只、注射針
    筒1支、包裝上開第一級毒品海洛因之包裝袋1只，為犯罪行
    為人即被告所有，供施用第一級毒品海洛因所用之物，業據
    被告供明在卷，應依刑法第38條第1項第2款之規定宣告沒收
    。」外，餘均引用如附件檢察官起訴書之記載。
二、據上論斷，應依刑事訴訟法第273 條之1第1項、第284條之1
    、第299條第1項前段、第310條之2、第454條第2項，毒品危
    害防制條例第10條第1項、第23 條第2項、第18條笫1項前段
    ，刑法第11條、第47條第1項、第55條、第51條笫5款、第38
    條第1項第2款，判決如主文。
本案經檢察官甲○○到庭執行職務。
中    華    民    國    97    年    1    月    15    日
                  刑事第四庭法  官    何怡穎
以上正本證明與原本無異。
對於本件判決如有不服，應於收受送達後10日內，向本院提出上
訴書狀，上訴於臺灣高等法院，並按他造當事人之人數附具繕本
。
中    華    民    國    97    年    1    月    15    日
                            書記官    鄭梅君
附錄本案論罪科刑法條：
毒品危害防制條例第10條
施用第一級毒品者，處 6 月以上 5 年以下有期徒刑。
施用第二級毒品者，處 3 年以下有期徒刑。
附件：
臺灣基隆地方法院檢察署檢察官起訴書
                                    96年度毒偵字第1976號
                                    96年度毒偵字第2559號
                                    96年度毒偵字第2657號
    被      告  乙○○  男  42歲（民國○○年○○月○○日生）
                        住臺北縣雙溪鄉○○村○○路40號
                        國民身分證統一編號：Ｚ000000000號
上列被告因違反毒品危害防制條例案件，已經偵查終結，認應該
提起公訴，茲將犯罪事實及證據並所犯法條分敘如下：
        犯罪事實
一、乙○○前因施用毒品案件，經觀察、勒戒後，認無繼續施用
    毒品之傾向，由本署檢察官於民國95年1月5日，以94年度毒
    偵字第2384號為不起訴處分確定；又因施用毒品案件，經本
    署檢察官提起公訴 ，嗣經臺灣基隆地方法院於95年4月24日
    ，以95年度訴字第165號判決判處有期徒刑6月確定，並於96
    年3月8日執行完畢。詎其仍未戒除毒癮，復基於施用第一級
    毒品海洛因及第二級毒品安非他命之犯意，分別於（一）96
    年6月15日凌晨1時許，在臺北縣瑞芳火車站之公共廁所內，
    施用第一級毒品海洛因 ，嗣於同月17日凌晨4時50分許，在
    臺北縣雙溪鄉魚行村為警查獲。（二）96年10 月8日凌晨某
    時許，在基隆市○○街某公共廁所內，施用第一級毒品海洛
    因，及於96年10月8日某時許採尿前96小時內某時 ，在不詳
    處所，施用第二級毒品安非他命，嗣於同日11時35分許，在
    基隆市○○路及信七路口處為警查獲， 並扣得注射針筒1支
    、殘渣袋1只。（三）96年10月15日凌晨1時許，在其位於臺
    北縣雙溪鄉○○村○○路40號住處，施用第一級毒品海洛因
    及第二級毒品安非他命，嗣於同日15時30分許，在臺北縣瑞
    芳鎮○○路121號前處為警查獲，並扣得第一級毒品海洛因1
    包重1.1625克。上開3次查獲後均經採尿送驗， 結果分別呈
    嗎啡及安非他命陽性反應而查悉上情。
二、案經臺北縣政府警察局瑞芳分局及基隆市警察局第二分局報
    告偵辦。
        證據並所犯法條
一、被告乙○○於偵查中經傳未到，其於警詢時坦承上揭犯罪事
    實（一）及（三）之施用毒品犯行，然矢口否認有何犯罪事
    實（二）之施用安非他命之犯行，惟查， 被告3次為警所採
    集之尿液檢體，經送驗結果，第1次呈鴉片類陽性反應，第2
    次及第3次均呈鴉片類及安非他命類陽性反應等情， 有臺灣
    檢驗科技股份有限公司出具之濫用藥物尿液檢驗報告3 紙附
    卷可稽，此外，復有上開注射針筒1支、殘渣袋1只及海洛因
    1包扣案可資佐證，足認被告所辯委無可取， 其犯嫌堪以認
    定。
二、核被告所為，係犯毒品危害防制條例第10條第1項、第2項之
    施用第一級、第二級毒品罪嫌。其所犯上開數罪間，因犯意
    各別，行為互殊，請予以分論併罰。又被告於受徒刑之執行
    完畢後，5年以內故意再犯本件有期徒刑以上之罪， 為累犯
    ，請依刑法第47條第1項之規定加重其刑。至扣案之海洛因1
    包、注射針筒1支及殘渣袋1只等物，請分別依毒品危害防制
    條例第18條第1項前段及刑法第38條第1項第2款 之規定宣告
    沒收並銷毀。
三、依毒品危害防制條例第23條第2項 、刑事訴訟法第251條第1
    項提起公訴。
    此  致
臺灣基隆地方法院
中    華    民    國    96    年    11    月    26    日
                              檢察官  王  秀  慧
本件正本證明與原本無異
中    華    民    國    96    年    11    月    29    日
                              書記官  鍾  惠  娟
附錄所犯法條：
毒品危害防制條例第10條第1項、第2項
    施用第一級毒品者，處 6 月以上 5 年以下有期徒刑。
    施用第二級毒品者，處 3 年以下有期徒刑。


司法院資訊處製作；財團法人民間司法改革基金會備份。
